【裁判字號】    90,訴緝,92
【裁判日期】    901226
【裁判案由】    稅捐稽徵法等
【裁判全文】
臺灣板橋地方法院刑事判決                            九十年度訴緝字第九二號
    公  訴  人  臺灣板橋地方法院檢察署檢察官
    被      告  甲○○
右列被告因違反稅捐稽徵法等案件，經檢察官提起公訴（八十七年度偵字第一○二七
七號），本院判決如左：
    主      文
甲○○公司負責人，為納稅義務人，以不正當方法逃漏稅捐，處有期徒刑壹年；又商
業負責人連續以明知為不實之事項而填製會計憑證及記入帳冊，處有期徒刑柒月。應
執行有期徒刑壹年伍月。
    事      實
一、甲○○係營業稅納稅義務人百鎂企業股份有限公司（設於臺北縣板橋市○○路○
    段一八八巷九弄一○八號二樓，下簡稱百鎂公司）之董事，係公司法所規定之公
    司負責人，且為商業會計法規定之商業負責人。甲○○於民國（下同）八十五年
    十一月初某日至臺北縣土城市○○路七十二號之二，二樓之「霈麒企業有限公司
    」（負責人：丙○○，下簡稱霈麒公司）欲與丙○○洽談債務問題，然未遇丙○○，詎其竟意圖為自己不法之所有，趁機徒手竊取置於該處辦公桌抽屜內之霈麒
    公司所有之空白統一發票二本（八十五年九月份－字軌號碼：ＥＦ000000
    00至00000000號、八十五年十月份－字軌號碼：ＥＦＲ000000
    00至00000000號，共九十八紙）及統一發票專用章一枚。嗣即意圖為
    營業稅納稅義務人百鎂公司逃漏稅捐、行使偽造私文書暨概括之行使偽造私文書
    、填製不實事項於會計憑證、帳冊及行使業務上登記不實文書等犯意，明知百鎂
    公司並無向霈麒公司進貨之事實，竟將前開竊得之統一發票於八十五年十一月初
    某日委由不知情之友人簡美華、王美玉（均係成年人）接續在該等發票上盜用霈
    麒公司之統一發票專用章，並填載交易金額而偽造霈麒公司名義開立之統一發票
    共計六十一紙作為進貨憑證（銷售人、統一發票內載開立日期、統一發票金額、
    字軌號碼均詳如附表所示），進項金額合計為新臺幣（下同）三千六百六十一萬
    三千元，且委由某不知情之會計事務所人員（係成年人，下同）先後將之載入百
    鎂公司之會計憑證、帳冊資料，並據以填載業務上製作之不實之文書－「臺北縣
    營業人銷售額與稅額申報書（四○一）申報單位：百鎂公司」（所屬年月份：八
    十五年九月至十月、八十五年十一月至十二月），且為使百鎂公司所列進項統一
    發票金額與霈麒公司之銷售額相符而免勾稽，竟於八十五年十一月間某日委由某
    不知情之會計事務所人員持該霈麒公司之統一發票專用章盜用於「臺北縣營業人
    銷售額與稅額申報書（四○一）」、「營業人使用三聯式統一發票明細表」並填
    寫資料，而接續偽造表示由霈麒公司申報八十五年九至十月之「臺北縣營業人銷
    售額與稅額申報書（四○一）－申報單位：霈麒公司」（申報月份：八十五年九
    月至十月）及八十五年九月份、八十五年十月份之「營業人使用三聯式統一發票
    明細表－申報單位：霈麒公司」等私文書，並進而使不知情之會計事務所人員先
    後於八十五年十一月十四日及八十六年一月十五日，各持上開偽造之統一發票、
    偽造（不實）之「臺北縣營業人銷售額與稅額申報書（四○一）」、偽造之「營
    業人使用三聯式統一發票明細表」等，持向臺北縣稅捐稽徵處虛報扣抵銷項稅額
    三千六百五十六萬五千元（起訴書誤繕為三千六百六十一萬三千元），計逃漏八
    十五年度九月至十月之營業稅十六萬一千元、八十六年十一月至十二月之營業稅
    一百六十六萬七千二百五十元，合計一百八十二萬八千二百五十元（起訴書誤繕
    為一百八十三萬零六百五十元），以此不正當方法逃漏稅捐，而足以生損害於霈
    麒公司及稅捐機關對稅捐稽徵之正確性及國家之稅收。嗣於八十六年七月底，霈
    麒公司接獲臺北縣稅捐稽徵處之催繳營業稅繳款書而查知。
二、案經霈麒公司訴由臺北縣警察局土城分局移送臺灣板橋地方法院檢察署檢察官偵
    查起訴。
    理      由
一、訊據被告甲○○坦承伊係百鎂公司之董事，曾於右揭時地，未得告訴人霈麒公司
    之負責人（代表人）丙○○之同意即拿取霈麒公司之統一發票，嗣將該等統一發
    票委由不知情之友人簡美華、王美玉在該等統一發票上盜用霈麒公司之統一發票
    專用章，並填載交易金額而接續偽造霈麒公司名義開立之統一發票共計六十一紙
    作為進貨憑證，且委由不知情之會計事務所人員將之載入百鎂公司之會計憑證、
    帳冊資料，並據以填載業務上製作之不實文書－「臺北縣營業人銷售額與稅額申
    報書（四○一）－申報單位：百鎂公司」（所屬年月份：八十五九月至十月、八
    十五年十一月至十二月），且為使百鎂公司所列進項統一發票金額與霈麒公司之
    銷售額相符而免勾稽，乃於八十五年十一月間委由某不知情之會計事務所人員持
    該霈麒公司之統一發票專用章盜用於「臺北縣營業人銷售額與稅額申報書（四○
    一）」、「營業人使用三聯式統一發票明細表」而偽造表示由霈麒公司申報八十
    五年九至十月之「臺北縣營業人銷售額與稅額申報書（四○一）－申報單位：霈
    麒公司」及八十五年九月份、八十五年十月份之「營業人使用三聯式統一發票明
    細表－申報單位：霈麒公司」等私文書，進而使不知情之會計事務所人員於八十
    五年十一月十四日及八十六年一月十五日，分別持上開偽造之統一發票、偽造（
    不實）之「臺北縣營業人銷售額與稅額申報書（四○一）」、偽造之「營業人使
    用三聯式統一發票明細表」等向臺北縣稅捐稽徵處虛報扣抵銷項稅額，計逃漏八
    十五年度九月至十月、八十六年十一月至十二月之營業稅達一百八十二萬八千二
    百五十元等犯罪事實，惟矢口否認有被訴之竊盜犯行，辯稱：係霈麒公司之會計
    小姐將該等統一發票交予伊，並非伊所竊取云云。
二、經查：
（一）右開犯罪事實業據告訴人之代表人丙○○迭於警訊、檢察官偵查及本院審理中
      指訴不移，而被告甲○○將自霈麒公司取得之統一發票委由不知情之友人簡美
      華、王美玉，在該等統一發票上盜用霈麒公司之統一發票專用章，並填載交易
      金額而接續偽造霈麒公司名義開立之統一發票作為進貨憑證，且委由不知情之
      會計事務所人員先後將之載入百鎂公司之會計憑證、帳冊資料，據以填載業務
      上製作之不實之「臺北縣營業人銷售額與稅額申報書（四○一）」，並使不知
      情之會計事務所人員先後分別持上開偽造之統一發票、偽造（不實）之「臺北
      縣營業人銷售額與稅額申報書（四○一）」、偽造之「營業人使用三聯式統一
      發票明細表」等向臺北縣稅捐稽徵處虛報扣抵銷項稅額而逃漏營業稅一節並有
      臺北縣稅捐稽徵處八十七年四月二十七日八七北縣稅工字第二二九九七號函及
      所附「臺北縣營業人銷售額與稅額申報書（四○一）－申報單位：百鎂公司、
      日期：八十五年十一月十四日」及營業人使用三聯式統一發票明細表二份影本
      〈八十五年九月份、八十五年十月份〉（見偵卷第二十頁至第二十三頁）、臺
      北縣稅捐稽徵處八十八年二月二日八八北縣稅工字第五四九○號函暨所附之「
      臺北縣營業人銷售額與稅額申報書（四○一）－申報單位：百鎂公司、日期：
      八十五年十一月十四日」、「專案申請調檔統一發票查核清單」各一份（見本
      院八十七年度訴字第一九四○號卷第二十四頁至第二十六頁）、臺北縣稅捐稽
      徵處八十八年七月十二日八八北縣稅工字第七三九四二號函暨所附財政部財稅
      資料中心八十八年六月二十九日資二字第八八一○六三八九函影本、「專案申
      請調檔統一發票查核清單」各一份（見本院八十七年度訴字第一九四○號卷第
      九十八頁至第一○三頁）、臺北縣稅捐稽徵處八十八年六月十四日八八北縣稅
      工字第六二一三二號函（見本院八十七年度訴字第一九四○號卷第一○四頁）
      、臺北縣稅捐稽徵處八十八年五月二十八日八八北縣稅工字第五○○六六號函
      所附之「臺北縣營業人銷售額與稅額申報書（四○一）－申報單位：霈麒公司
      、日期：八十五年十一月十四日」〈字跡與前開由百鎂公司於八十五年十一月
      十四日申報之「臺北縣營業人銷售額與稅額申報書」相符〉（見本院八十七年
      度訴字第一九四○號卷第一一六頁）、臺北縣稅捐稽徵處八十八年八月二日八
      八北縣稅工字第九○一六三號函所附之「臺北縣營業人銷售額與稅額申報書（
      四○一）－申報單位：百鎂公司、日期：八十五年十一月十四日、八十六年一
      月十五日，所屬年月份：八十五年九月至十月、八十五年十一月至十二月」（
      見本院八十七年度訴字第一九四○號卷第一五四頁、第一五五頁）、臺北縣稅
      捐稽徵處八十九年二月十六日八九北稅工字第八七九九號函〈載明：按營業稅
      法第十五條規定，營業人當期銷項稅額，扣減進項稅額後之餘額，為當期應納
      或溢付營業稅額。依財政部財稅資料中心產出百鎂企業股份有限公司之專案申
      請調檔統一發票查核清單上所列，該公司取得霈麒企業有限公司所開立統一發
      票銷售額合計00000000元，營業稅0000000元，分別於八十五
      年九－十月提出申報，進項營業稅額一六一○○○元及八十五年十一－十二月
      提出申報進項營業稅額0000000元（申報月份註記於檔案編號），是以
      百鎂企業股份有限公司八十五年九至十月份因霈麒企業有限公司於該月份賣予
      貨物，因而減少稅額一六一○○○元，八十五年十一至十二月減少稅額000
      0000元，合計0000000元整。〉（見本院八十七年度訴字第一九四
      ○號卷第二三二頁）足資佐證，且據證人簡美華、王美玉於偵查中證述屬實（
      見偵卷第三十頁至第三十一頁正面）。
（二）被告甲○○雖執前詞置辯，然查：
  １、被告前於本院訊問中業已供承：「既然丙○○沒有同意，你為什麼要拿發票？
      ）當時狗急跳牆，所以才會犯錯。」（見本院八十九年度訴緝字第一二二號卷
      第三十五頁）。
  ２、又被告所辯交予統一發票之會計小姐乙○○亦到庭結證稱：伊並不認識被告，
      亦未交付統一發票予被告等語；而被告亦未能指認出斯時在庭之「乙○○」（
      見本院九十年度訴緝字第九二號卷之九十年十月三十一日訊問筆錄），是其所
      辯已難採信；再者，被告就所辯霈麒公司之會計小姐願將統一發票交付一事，
      先則稱：「因為會計小姐知道我跟丙○○很熟，丙○○也說過要拿發票給我．
      ．。」（見本院九十年度訴緝字第九二號卷之九十年九月十四日訊問筆錄），
      嗣卻稱：「當時丙○○給我的票一直跳票，我一直找她，乙○○也知道此事，
      我要她給我發票，丙○○要去收錢的時候必須用發票，她就會來找我，我再跟
      她一起去收錢，所以小姐就給我發票，不然找不到她。」（見本院九十年度訴
      緝字第九二號卷之九十年九月二十八日訊問筆錄）、「我跟她說公司有應收帳
      款，我把發票拿走，叫丙○○來找我。」（見本院九十年度訴緝字第九二號卷
      之九十年十一月二十日訊問筆錄），前後所述已非相合；況且，依被告所辯係
      曾告知會計小姐伊為使丙○○出面與之洽商債務故取走統一發票，則衡情霈麒
      公司之會計小姐應不致擅自作主而將該等統一發票交付被告，況且，由被告於
      取得統一發票後即以之作為虛報扣抵銷項稅額之憑證一節以觀，亦顯見被告所
      辯之矛盾而無足採信。
三、從而，本案事證已臻明確，被告犯行均洵堪認定，自應依法論科。
四、按商業會計法上之商業會計憑證，分為原始憑證及記帳憑證，原始憑證係證明事
    項之經過，而為造具記帳憑證所根據之憑證。另記帳憑證係證明處理會計事項人
    員之責任，而為記帳所根據之憑證。支出傳票、轉帳傳票均屬記帳憑證，商業會
    計法第十五條、第十七條分別定有明文。查被告甲○○為百鎂公司之董事，係公
    司法第八條規定所稱之「公司負責人」，又為商業會計法第四條所指之商業負責
    人。查被告竊取統一發票及統一發票專用章之犯行，核係犯刑法第三百二十條第
    一項之竊盜罪；又被告將前開竊得之統一發票委由不知情之友人簡美華、王美玉
    （均係成年人），在該等發票上盜用霈麒公司之統一發票專用章，並填載交易金
    額而偽造以霈麒公司名義開立之統一發票，且委由某不知情之會計事務所人員將
    之載入百鎂公司之會計憑證、帳冊資料，並據以填載業務上製作之「臺北縣營業
    人銷售額與稅額申報書（四○一）申報單位：百鎂公司」，及委由某不知情之會
    計事務所人員持該霈麒公司之統一發票專用章盜用於「臺北縣營業人銷售額與稅
    額申報書（四○一）」、「營業人使用三聯式統一發票明細表」而偽造表示由霈
    麒公司申報之「臺北縣營業人銷售額與稅額申報書（四○一）」及「營業人使用
    三聯式統一發票明細表」，進而使不知情之會計事務所人員先後分別持上開偽造
    之統一發票、偽造（不實）之「臺北縣營業人銷售額與稅額申報書（四○一）」
    、偽造之「營業人使用三聯式統一發票明細表」等向臺北縣稅捐稽徵處虛報扣抵
    銷項稅額，以此不正當方法逃漏稅捐等犯行，核係犯刑法第二百十六條、第二百
    十條之行使偽造私文書（統一發票）罪、稅捐稽徵法第四十七條第一款、第四十
    一條之以不正當之方法逃漏稅捐罪、商業會計法第七十一條第一款之填載不實之
    會計憑證、記入帳冊罪、刑法第二百十六條、第二百十條之行使偽造私文書（霈
    麒公司名義之「臺北縣營業人銷售額與稅額申報書〈四○一〉」、「營業人使用
    三聯式統一發票明細表」）、刑法第二百十六條、第二百十五條之行使業務上登
    記不實文書（百鎂公司名義之「臺北縣營業人銷售額與稅額申報書〈四○一〉」
    、「營業人使用三聯式統一發票明細表」）罪（參照最高法院六十九年臺上字第
    三六八九號判例）；被告利用不知情之友人填寫、蓋用霈麒公司之統一發票專用
    章而偽造霈麒公司名義之統一發票、並委由不知情之會計事務所人員將不實之進
    項資料登載於百鎂公司之會計憑證、帳冊資料，並填寫業務上登載不實之文書及
    偽造霈麒公司名義之私文書，並持以行使而申報扣抵銷項稅額，係屬間接正犯。
    又被告竊取他人之印章持以蓋用，當然產生該印章之印文，而盜用印章為偽造私
    文書部分行為，而偽造之低度行為復為行使之高度行為所吸收而均不另論罪；又
    被告所犯行使偽造私文書（偽造之統一發票）罪、填載不實之會計憑證記入帳冊
    罪及行使業務上登記不實文書罪部分，均先後多次犯行，時間緊接、方法相同、
    觸犯構成要件相同之罪名，顯係基於概括之犯意為之，係連續犯，應各依刑法第
    五十六條之規定論以一罪，並依法加重其刑。被告所犯上開竊盜罪、行使偽造私
    文書（偽造之統一發票）罪、填載不實之會計憑證記入帳冊罪、行使業務上登記
    不實文書罪、行使偽造私文書（霈麒公司名義之「臺北縣營業人銷售額與稅額申
    報書〈四○一〉」、「營業人使用三聯式統一發票明細表」）罪之各罪間，有方
    法結果之牽連關係，應依刑法第五十五條之規定，從一重之商業會計法第七十一
    條第一款之填載不實之會計憑證、記入帳冊罪論處；再者，稅捐稽徵法第四十七
    條第一款之規定，係將納稅義務人（百鎂公司）之責任，基於刑事政策之考慮，
    於其應處徒刑範圍，轉嫁於公司之負責人，故於此情形受罰之公司負責人，乃屬
    「代罰」。又刑法第五十五條之牽連犯，必須二個以上之行為有方法與結果之關
    係，始足構成，亦即必須以犯一罪之方法行為犯他罪，或以犯一罪之結果行為犯
    他罪，方得成立牽連關係，公司負責人既非逃漏稅捐之納稅義務人，僅係代罰而
    已，公司以不正當方法逃漏稅捐，縱由該公司負責人或其他有權代表公司之自然
    人代表公司為之，究非屬於公司負責人本身之犯罪行為，自與該公司負責人之其
    他犯罪行為間，無方法結果之牽連關係可言（參照最高法院八十一年五月十九日
    、八十一年度第三次刑事庭會議決議〈四〉、最高法院八十七年度臺上字第一九
    七四號、八十六年度臺上字第三九九一號判決意旨）。揆諸前開說明，被告以百
    鎂公司之負責人身分，為納稅義務人百鎂公司申報扣抵銷項稅額，逃漏稅捐之「
    代罰」犯行，與其本身填製不實會計憑證記入帳冊罪、行使業務上登載不實文書
    罪、行使偽造私文書罪等犯行間，即無何牽連犯之裁判上一罪關係，自應予分論
    併罰。公訴人認被告所犯稅捐稽徵法第四十一條之逃漏稅捐罪與被告之竊盜、行
    使偽造私文書之犯行，有方法結果之牽連關係，容有未洽；又起訴書雖漏未論及
    被告尚有委由某不知情之會計事務所人員先後將不實之進項憑證－統一發票據以
    載入百鎂公司之會計憑證、帳冊資料，並據以填載業務上製作不實之「臺北縣營
    業人銷售額與稅額申報書（四○一）」，且行使偽造之霈麒公司名義之「臺北縣
    營業人銷售額與稅額申報書（四○一）」、「營業人使用三聯式統一發票明細表
    」之私文書等犯罪事實，惟該等部分與起訴部分有牽連犯之裁判上一罪之關係，
    業如前述，本院自應併予審理，附此敘明。爰審酌被告犯罪之動機、目的、手段
    、擾亂稅務作業、危害稽徵公平、逃漏稅捐之數額、所生危害程度及犯罪後經本
    院多次通緝，坦承大部分犯行等一切情狀，分別量處如主文所示之刑，並定其應
    執行之刑。
據上論斷，應依刑事訴訟法第二百九十九條第一項前段，稅捐稽徵法第四十七條第一
款、第四十一條，商業會計法第七十一條第一款，刑法第十一條前段、第五十六條、
、第三百二十條第一項、第二百十六條、第二百十條、第二百十五條、第五十五條、
第五十一條第五款，罰金罰鍰提高標準條例第一條前段，判決如主文。
本案經檢察官張云綺到庭執行職務。
中      華      民      國       九十       年    十二    月   二十六   日
                                      臺灣板橋地方法院刑事第五庭
                                          法  官  陳  鴻  清
右正本證明與原本無異。
如不服本判決應於送達後十日內向本院提出上訴狀。
                                          書記官  林  蔚  然
中      華      民      國      九十一      年     一     月     七     日
附錄本案論罪科刑法條全文：
稅捐稽徵法第四十七條：
本法關於納稅義務人、扣繳義務人及代徵人應處徒刑之規定，於左列之人適用之：
一、公司法規定之公司負責人。
二、民法或其他法律規定對外代表法人之董事或理事。
三、商業登記法規定之商業負責人。
四、其他非法人團體之代表人或管理人。
稅捐稽徵法第四十一條：
納稅義務人以詐術或其他不正當方法逃漏稅者，處五年以下有期徒刑、拘或科或併科
新臺幣六萬元以下罰金。
商業會計法第七十一條：
商業負責人、主辦及經辦會計人員或依法受託代他人處理會計事務之人員有左列情事
之一者，處五年以下有期徒刑、拘役或科或併科新台幣十五萬元以下罰金：
一、以明知為不實之事項，而填製會計憑證或記入帳冊者。
二、故意使應保存之會計憑證、帳簿報表滅失毀損者。
三、意圖不法之利益而偽造、變造會計憑證、帳簿報表內容或撕毀其頁數者。
四、故意遺漏會計事項不為記錄，致使財務報表發生不實之結果者。
五、其他利用不正當方法，致使會計事項或財務報表發生不實之結果者。
刑法第二百十六條：
行使第二百十條至第二百十五條之文書者，依偽造、變造文書或登載不實事項或使登
載不實事項之規定處斷。
刑法第二百十五條：
從事業務之人，明知為不實之事項，而登載於其業務上作成之文書，足以生損害於公
眾或他人者，處三年以下有期徒刑、拘役或五百元以下罰金。
刑法第二百十條：
偽造、變造私文書，足以生損害於公眾或他人者，處五年以下有期徒刑。
刑法第三百二十條：
意圖為自己或第三人不法之所有，而竊取他人之動產者，為竊盜罪，處五年以下有期
徒刑、拘役或五百元以下罰金。
意圖為自己或第三人不法之利益，而竊佔他人之不動產者，依前項之規定處斷。
前二項之未遂犯罰之。
附表：
┌─┬─────┬────┬─────┬───────┐
│編│銷  售  人│統一發票│統一發票  │統一發票      │
│號│          │內載開立│金額      │字軌及號碼    │
│  │          │日期    │（新臺幣）│              │
├─┼─────┼────┼─────┼───────┤
│1 │霈麒公司  │85.09.01│  500000  │EF00000000    │
├─┼─────┼────┼─────┼───────┤
│2 │霈麒公司  │85.09.03│  720000  │EF00000000    │
├─┼─────┼────┼─────┼───────┤
│3 │霈麒公司  │85.09.10│  400000  │EF00000000    │
├─┼─────┼────┼─────┼───────┤
│4 │霈麒公司  │85.09.12│  500000  │EF00000000    │
├─┼─────┼────┼─────┼───────┤
│5 │霈麒公司  │85.09.14│  450000  │EF00000000    │
├─┼─────┼────┼─────┼───────┤
│6 │霈麒公司  │85.09.14│  500000  │EF00000000    │
├─┼─────┼────┼─────┼───────┤
│7 │霈麒公司  │85.09.14│  470000  │EF00000000    │
├─┼─────┼────┼─────┼───────┤
│8 │霈麒公司  │85.09.18│  600000  │EF00000000    │
├─┼─────┼────┼─────┼───────┤
│9 │霈麒公司  │85.09.16│  480000  │EF00000000    │
├─┼─────┼────┼─────┼───────┤
│10│霈麒公司  │85.09.16│  450000  │EF00000000    │
├─┼─────┼────┼─────┼───────┤
│11│霈麒公司  │85.09.17│  450000  │EF00000000    │
├─┼─────┼────┼─────┼───────┤
│12│霈麒公司  │85.09.17│  400000  │EF00000000    │
├─┼─────┼────┼─────┼───────┤
│13│霈麒公司  │85.09.17│  480000  │EF00000000    │
├─┼─────┼────┼─────┼───────┤
│14│霈麒公司  │85.09.18│  405000  │EF00000000    │
├─┼─────┼────┼─────┼───────┤
│15│霈麒公司  │85.09.18│  480000  │EF00000000    │
├─┼─────┼────┼─────┼───────┤
│16│霈麒公司  │85.09.18│  660000  │EF00000000    │
├─┼─────┼────┼─────┼───────┤
│17│霈麒公司  │85.09.18│  760000  │EF00000000    │
├─┼─────┼────┼─────┼───────┤
│18│霈麒公司  │85.09.19│  580000  │EF00000000    │
├─┼─────┼────┼─────┼───────┤
│19│霈麒公司  │85.09.20│  760000  │EF00000000    │
├─┼─────┼────┼─────┼───────┤
│20│霈麒公司  │85.09.20│  670000  │EF00000000    │
├─┼─────┼────┼─────┼───────┤
│21│霈麒公司  │85.09.21│  720000  │EF00000000    │
├─┼─────┼────┼─────┼───────┤
│22│霈麒公司  │85.09.21│  670000  │EF00000000    │
├─┼─────┼────┼─────┼───────┤
│23│霈麒公司  │85.09.22│  650000  │EF00000000    │
├─┼─────┼────┼─────┼───────┤
│24│霈麒公司  │85.09.22│  665000  │EF00000000    │
├─┼─────┼────┼─────┼───────┤
│25│霈麒公司  │85.09.22│  760000  │EF00000000    │
├─┼─────┼────┼─────┼───────┤
│26│霈麒公司  │85.09.23│  710000  │EF00000000    │
├─┼─────┼────┼─────┼───────┤
│27│霈麒公司  │85.09.23│  670000  │EF00000000    │
├─┼─────┼────┼─────┼───────┤
│28│霈麒公司  │85.09.23│  760000  │EF00000000    │
├─┼─────┼────┼─────┼───────┤
│29│霈麒公司  │85.09.24│  720000  │EF00000000    │
├─┼─────┼────┼─────┼───────┤
│30│霈麒公司  │85.09.24│  580000  │EF00000000    │
├─┼─────┼────┼─────┼───────┤
│31│霈麒公司  │85.09.24│  725000  │EF00000000    │
├─┼─────┼────┼─────┼───────┤
│32│霈麒公司  │85.09.25│  650000  │EF00000000    │
├─┼─────┼────┼─────┼───────┤
│33│霈麒公司  │85.09.25│  670000  │EF00000000    │
├─┼─────┼────┼─────┼───────┤
│34│霈麒公司  │85.09.25│  760000  │EF00000000    │
├─┼─────┼────┼─────┼───────┤
│35│霈麒公司  │85.09.25│  670000  │EF00000000    │
├─┼─────┼────┼─────┼───────┤
│36│霈麒公司  │85.10.07│  450000  │ER00000000    │
├─┼─────┼────┼─────┼───────┤
│37│霈麒公司  │85.10.08│  400000  │ER00000000    │
├─┼─────┼────┼─────┼───────┤
│38│霈麒公司  │85.10.11│  480000  │ER00000000    │
├─┼─────┼────┼─────┼───────┤
│39│霈麒公司  │85.10.12│  470000  │ER00000000    │
├─┼─────┼────┼─────┼───────┤
│40│霈麒公司  │85.10.14│  480000  │ER00000000    │
├─┼─────┼────┼─────┼───────┤
│41│霈麒公司  │85.10.14│  400000  │ER00000000    │
├─┼─────┼────┼─────┼───────┤
│42│霈麒公司  │85.10.14│  470000  │ER00000000    │
├─┼─────┼────┼─────┼───────┤
│43│霈麒公司  │85.10.15│  460000  │ER00000000    │
├─┼─────┼────┼─────┼───────┤
│44│霈麒公司  │85.10.15│  700000  │ER00000000    │
├─┼─────┼────┼─────┼───────┤
│45│霈麒公司  │85.10.15│  650000  │ER00000000    │
├─┼─────┼────┼─────┼───────┤
│46│霈麒公司  │85.10.15│  720000  │ER00000000    │
├─┼─────┼────┼─────┼───────┤
│47│霈麒公司  │85.10.16│  450000  │ER00000000    │
├─┼─────┼────┼─────┼───────┤
│48│霈麒公司  │85.10.16│  480000  │ER00000000    │
├─┼─────┼────┼─────┼───────┤
│49│霈麒公司  │85.10.16│  700000  │ER00000000    │
├─┼─────┼────┼─────┼───────┤
│50│霈麒公司  │85.10.17│  650000  │ER00000000    │
├─┼─────┼────┼─────┼───────┤
│51│霈麒公司  │85.10.17│  720000  │ER00000000    │
├─┼─────┼────┼─────┼───────┤
│52│霈麒公司  │85.10.17│  660000  │ER00000000    │
├─┼─────┼────┼─────┼───────┤
│53│霈麒公司  │85.10.18│  760000  │ER00000000    │
├─┼─────┼────┼─────┼───────┤
│54│霈麒公司  │85.10.18│  580000  │ER00000000    │
├─┼─────┼────┼─────┼───────┤
│55│霈麒公司  │85.10.18│  710000  │ER00000000    │
├─┼─────┼────┼─────┼───────┤
│56│霈麒公司  │85.10.19│  670000  │ER00000000    │
├─┼─────┼────┼─────┼───────┤
│57│霈麒公司  │85.10.19│  720000  │ER00000000    │
├─┼─────┼────┼─────┼───────┤
│58│霈麒公司  │85.10.19│  650000  │ER00000000    │
├─┼─────┼────┼─────┼───────┤
│59│霈麒公司  │85.10.20│  760000  │ER00000000    │
├─┼─────┼────┼─────┼───────┤
│60│霈麒公司  │85.10.20│  580000  │ER00000000    │
├─┼─────┼────┼─────┼───────┤
│61│霈麒公司  │85.10.20│  710000  │ER00000000    │
├─┴─────┴────┴─────┴───────┤
│合計六十一紙，金額計三千六百五十六萬五千元          │
└──────────────────────────┘


司法院資訊處製作；財團法人民間司法改革基金會備份。
